---
title: "Trabajo Practico de Vinos"
author: "Juan A Rosales"
output: html_document
---


```{r setup, include=FALSE}
knitr::opts_chunk$set(echo = TRUE)

# Aqui cargo librerias necesarias (readr - dplyr)

library(readr)
library(dplyr)

```


## Introducci칩n

Los datos que tenemos es sobre vinos, sus varietales, pais y region de produccion, nombre comercial, calificacion, precio y a침o de embotellado.

La fuente que elaboro este analisis se extrajo de [Tidy Tuesday](https://github.com/rfordatascience/tidytuesday).

Los datos estudiados son entre las fechas 28-05-2019 hasta el 04-06-2019


## Exploraci칩n de los datos
creo Variable General con la totalidad de los datos


```{r}
Vinos <- read.csv("datos/vinos.csv")

```


Se saco un promedio mundial de Calificaciones (puntos)

```{r}
summarise(Vinos, promedio_puntos = mean (puntos))

```

Se saco un promedio mundial de Precios

```{r}
summarise(Vinos, promedio_precio = mean (precio, na.rm= TRUE))
```

Promedio, minimos y maximos de calificacion y precios agrupados por pais

```{r}
Vinos |>
  group_by(pais)|>
  summarise(mean(puntos, na.rm= TRUE), min(puntos, na.rm= TRUE), max(puntos, na.rm= TRUE), mean(precio, na.rm= TRUE), min(precio, na.rm= TRUE), max(precio, na.rm= TRUE)) 
```


Creo variable para separar y poder analizar solo los vinos argentinos

```{r}
vinos_arg <- filter(Vinos, pais == "Argentina")
```


## Hip칩tesis

Cantidad de varietales, Promedio, minimos y maximos de calificacion y precios agrupados por vinas argentinas

```{r}
vinos_arg|>
  group_by(vina)|>
  summarise(length(variedad), mean(puntos, na.rm= TRUE), min(puntos, na.rm= TRUE), max(puntos, na.rm= TRUE), mean(precio, na.rm= TRUE), min(precio, na.rm= TRUE), max(precio, na.rm= TRUE))|>
  
```




